【裁判字號】    97,訴,3367
【裁判日期】    970620
【裁判案由】    清償借款
【裁判全文】
臺灣臺北地方法院民事判決              97年度訴字第3367號
原      告  臺灣中小企業銀行股份有限公司
法定代理人  丁○○
訴訟代理人  丙○○
被      告  乙○○原名王淑惠.
            甲○○
上列當事人間請求清償借款事件，本院於民國97年6 月13日言詞
辯論終結，判決如下：
    主  文
被告應連帶給付原告新臺幣捌拾陸萬伍仟佰貳拾元，及自民國
九十六年十二月二十九日起至清償日止，按年息百分之二‧八ㄧ
五計算之利息，暨自民國九十七年一月三十日起至清償日止，逾
期在六個月以內部分，按上開利率百分之十，逾期超過六個月部
分，按上開利率百分之二十計算之違約金。
被告應連帶給付原告新臺幣陸萬肆仟捌佰拾壹元，及自民國九
十六年十月十六日起至清償日止，按年息百分之八‧六九三計算
之利息，暨自民國九十六年十ㄧ月十七日起至清償日止，逾期在
六個月以內部分，按上開約定利率百分之十，逾期超過六個月部
分，按上開利率百分之二十計算之違約金。
訴訟費用壹萬零貳佰肆拾元由被告連帶負擔。
本判決於原告以新臺幣拾貳萬元或同面額之中央政府建設公債
九十三年度甲類第四期公債票供擔保後，得假執行。
    事實及理由
ㄧ、本件依兩造個人購車及購屋貸款定型化契約第15條、授信約
    定書第12條，合意以本院為管轄第ㄧ審法院；又被告均經合
    法通知未於言詞辯論到場爭執，核無民事訴訟法第386 條各
    款所列情形，爰依原告之聲請，由其ㄧ造辯論而為判決，合
    先敘明。
二、原告主張被告乙○○（原名王淑惠）於民國90年10月3 日邀
    同被告甲○○為連帶保證人與原告簽訂個人購車及購屋貸款
    定型化契約及借據，向原告借款新臺幣（下同）117 萬元、
    33 萬 元，分別約定借款期間自90年11月23日起至110 年11
    月23 日 止、90年11月23日起至97年11月23日止，就第一筆
    借款自實際撥款日起依年金法按月攤還本息，利息按郵政儲
    金匯業局二年期定期儲金機動利率加碼年息1%，並由政府補
    貼利率年息0.85% 機動計算（現為2.815%），嗣後若政府停
    止補貼利息，追溯自政府不補貼利息之日起，改按原告ㄧ般
    房貸利率計算利息；就第二筆借款以一個月為一期，分84期
    平均攤還，每期攤還5,142 元，利息按原告基本放款利率減
    碼年息0.27% 機動計算（現為8.693%）。就上開二筆借款倘
    遲延還本或付息，即喪失期限利益，其債務均視為全部到期
    ，本金自到期日起，利息自付息日起，逾期在6 個月以內部
    分，按上開約定利率10% ，逾期超過6 個月部分，按上開約
    定利率20% 計算違約金。詎被告就第一筆借款僅攤還本息至
    96年12 月28 日即未再繳付，尚有865,320 元及按上開利率
    計算之利息、違約金迄未清償；就第二筆借款僅攤還本息至
    96年10 月15 日即未再攤還，尚有67,569及按上開約定利率
    計算之利息、違約金迄未清償。迭經催告迄未履行其債務，
    依約其債務均已視為全部到期，為此提起本訴，求為命被告
    給付原告如主文第一項、第二項所示之判決，並願供擔保請
    准宣告假執行等情。
三、經查，原告主張上開事實，業據其提出與所述相符之催告函
    、退回信封、臺灣郵政掛號郵件收件回執、放款利率歷史資
    料表、個人購車及購屋貸款定型化契約、借據暨申請書、授
    信約定書、電腦帳務明細等影本為證。被告經合法通知未到
    場爭執，復未提出書狀答辯供本院斟酌，依民事訴訟法第28
    0 條第3 項準用同條第1 項規定，視同自認原告之主張，自
    堪信原告主張之事實為真正。從而原告依消費借貸及連帶保
    證契約之法律關係提起本訴，求為如主文第ㄧ項、第二項所
    示之判決，即無不合，應予准許。原告陳明願供擔保以代釋
    明請准宣告假執行，核無不合，爰酌定相當擔保金額准許之
    。
四、依民事訴訟法第385 條第1 項前段、第85條第2 項、第390
    條第2項，判決如主文。
五、本件訴訟費用為裁判費，金額確定為10,240元。
中    華    民    國    97    年    6     月    20    日
                  民事第三庭    法  官  黃明發
以上正本係照原本作成。
如對本判決上訴，須於判決送達後20日內向本院提出上訴狀。
中    華    民    國    97    年    6     月    20    日
                                書記官  陳怡如


司法院資訊處製作；財團法人民間司法改革基金會備份。
